臺灣臺南地方法院交通事件裁定　　 99年度交聲字第922號
移送機關　　交通部公路總局嘉義區監理所新營監理站
異議人即
受處分人　　陳榮清
上列受處分人因違反道路交通管理處罰條例案件，對於交通部公
路總局嘉義區監理所新營監理站民國99年6月30日所為之裁決處
分（處分案號：新監裁違字第裁73-M00000000號），聲明異議，
本院裁定如下：
    主  文
原處分撤銷。
陳榮清不罰。
    理  由
一、原處分意旨略以：異議人即受處分人陳榮清（下稱異議人）
    駕駛車牌號碼FV-726號營業貨櫃曳引車，於民國（下同）99
    年5月14日12時57分許，在台南縣鹽水鎮台19線102.1公里處
    時，因違反道路安全規則肇事致人死亡之違規行為遭警舉發
    ，嗣經交通部公路總局嘉義區監理所新營監理站（下稱移送
    機關）依道路交通管理處罰條例第61條第1項第4款之規定，
    吊銷異議人駕駛執照，並限制一年內禁考。
二、本件聲明異議意旨略以：本件交通事故之發生是第三人曾明
    哲未戴安全帽騎乘機車，突然闖入異議人所駕駛之車道，非
    異議人之過失，為此聲明異議等語。
三、按汽車駕駛人，駕駛汽車違反道路交通安全規則，第三十三
    條之管制規則，因而肇事致人死亡者，吊銷其駕駛執照，道
    路交通管理處罰條例第61條第1項第4款定有明文。次犯罪事
    實應依證據認定之，無證據不得認定犯罪事實，刑事訴訟法
    第154條第2項定有明文。
四、經查：
  (一)異議人於前揭時、地駕駛車牌號碼FV-726號營業貨櫃曳引車
    與第三人曾明哲發生碰撞事故，致第三人曾明哲受傷不治死
    亡，有台南縣警察局99年5月19日南縣警交字第M00000000號
    舉發違反道路交通管理事件通知單1份在卷可稽。
  (二)惟異議人以前情置辯，抗辯稱並無違反道路交通安全規則肇
    事致人死亡之情事等語。經查，異議人雖遭警舉發觸犯刑法
    第276條規定，有業務過失致死犯行一節，然經臺灣臺南地
    方法院檢察署99年度偵字第13233號案件調查之結果發現：
    依卷附現場照片及臺南縣警察局勘查採證報告顯示，車禍發
    生當時，異議人駕駛大貨車沿禁型機車之內側快車道行駛，
    而第三人曾明哲本沿同路段機車優先道行駛，異議人並無自
    曾明哲旁邊超車之情事；肇事之原因純為第三人曾明哲因不
    明原因失控自行向左偏離行駛，致機車之左側後視鏡擦撞大
    貨車之右前輪輪拱而肇事，異議人已難有其他迴避車禍護生
    之可能方式。因此，臺灣臺南地方法院檢察署檢察官於99年
    9 月29日以99年度偵字第13233號不起訴處分書認為異議人
    行車自得受信賴其他車輛駕駛人遵守交通規則不致違規行駛
    尊重其用路權限之「信賴利益」之保護，不得僅以異議人駕
    車肇事逕認其有過失，應認其犯罪嫌疑尚有不足，有上開不
    起訴處分書1份及台灣高等法院被告前案紀錄表1份在卷可稽
    。且上開不起訴處分，因無人聲請再議，已於99年10月27日
    確定，亦有臺灣臺南地方法院檢察署100年1月6日南檢欽智
    99偵13233字第01324號函1份附卷可稽。綜上所述，此外，
    復無其他積極事證可認本件肇事係因異議人違反道路交通安
    全規則所致，因此，移送機關遽依道路交通管理處罰條例第
    61條第1項第4款等規定，裁處異議人吊銷駕駛執照，1年內
    禁考等處分，自有未洽。
五、綜上所述，本件既查無積極證據足以證明異議人確有移送機
    關所裁罰之違規情節，異議人聲明異議非無理由，應由本院
    撤銷原處分，並為異議人不罰之諭知，以資適法。
六、據上論斷，依道路交通管理處罰條例第87條第2項、道路交
    通案件處理辦法第20條前段，裁定如主文。
中    華    民    國   100    年    1     月    18    日
                    交通法庭   法  官   陳淑勤
以上正本證明與原本無異。
如不服本裁定，應於送達後5日內，向本院提出抗告狀。
                               書記官   謝竣閎
中    華    民    國   100    年    1     月    18    日